臺灣臺南地方法院臺南簡易庭民事裁定
111年度南簡聲字第80號
聲  請  人  劉宜芳  

相  對  人  聯邦商業銀行股份有限公司
                      設臺北市○○區○○○路○段000號                          一、二樓
法定代理人  林鴻聯  



上列當事人間因給付票款強制執行事件，聲請人聲請停止執行，
本院裁定如下：
   主    文
聲請人以新臺幣33,023元供擔保後，本院111年度司執助字第345
3號、臺灣臺北地方法院111年度司執字第136037號、臺灣士林地
方法院111年度司執助字第11241號給付票款強制執行事件，關於
對劉宜芳強制執行部分，應於本院111年度南簡字第1774號債務
人異議之訴事件終結確定前停止執行。
    理  由
一、聲請意旨以：相對人持本院97年度司票字第3870號裁定暨確
    定證明書所換發之本院100年度司執字第61965號債權憑證為
    執行名義，向臺灣臺北地方法院聲請對聲請人之財產於債權
    額新臺幣（下同）116,552元及自民國98年2月16日起至清償
    日止，按年息百分之10計算之利息及執行費用932元範圍內
    為強制執行，經該院以111年度司執字第136037號給付票款
    強制執行事件受理後，囑託本院強制執行，由本院以111年
    度司執助字第3453號給付票款強制執行事件受理在案（下稱
    系爭執行事件)，執行程序尚未終結，聲請人已向本院提起
    債務人異議之訴，爰依強制執行法第18條第2項規定，聲請
    另案債務人異議之訴判決確定、和解或撤回起訴前准供擔保
    停止系爭執行事件之強制執行程序(含臺灣臺北地方法院111
    年度司執字第136037號、臺灣士林地方法院111年度司執助
    字第11241號)等語。
二、按有回復原狀之聲請，或提起再審或異議之訴，或對於和解
    為繼續審判之請求，或提起宣告調解無效之訴、撤銷調解之
    訴，或對於許可強制執行之裁定提起抗告時，法院因必要情
    形或依聲請定相當並確實之擔保，得為停止強制執行之裁定
    ，強制執行法第18條第2項定有明文。依此規定，只須當事
    人提起異議之訴，在該異議之訴確定前，法院如認有必要，
    即得依職權不命供擔保或命供擔保，或依聲請定相當並確實
    之擔保，為停止強制執行之裁定。至該異議之訴實體上有無
    理由，則非法院於裁定停止強制執行時所應審酌之事實（最
    高法院107年度台抗字第503號裁定意旨參照）。
三、經查：
　㈠相對人持本院97年度司票字第3870號民事裁定及確定證明書
    正本所換發之本院100年度司執字第61965號債權憑證為執行
    名義，請求執行債權本金116,552元及自98年2月16日起至清
    償日止，按年息百分之10計算之利息，向臺灣臺北地方法院
    聲請強制執行共同發票人即聲請人及吳淑娟之財產，經該院
    以111年度司執字第13637號給付票款強制執行事件受理後，
    於111年11月21日囑託本院以系爭執行事件執行聲請人於郵
    局之存款債權、於111年11月22日囑託臺灣士林地方法院以1
    11年度司執助字第11241號執行聲請人於元大證券股份有限
    公司之股票，系爭執行事件之執行程序尚未終結，聲請人於
    111年11月30日聲明異議，並於111年12月14日向本院提起債
    務人異議之訴等情，業據聲請人提出臺灣臺北地方法院111
    年度司執字第136037號執行命令、臺灣士林地方法院111年
    度司執助字第11241號執行命令為證，且經本院調取系爭執
    行事件卷宗、本院111年度南簡字第1774號債務人異議之訴
    等事件卷宗核閱無誤，堪認為真實。是聲請人依強制執行法
    第18條第2項之規定，聲請供擔保准予裁定停止執行，於法
    有據，應予准許。
　㈡按法院依強制執行法第18條第2項定擔保金額而准許停止強制
    執行之裁定者，該項擔保係備供債權人因停止執行所受損害
    之賠償而設，其數額應依標的物停止執行後，債權人未能即
    時受償或利用該標的物所受之損害額，或其因另供擔保強制
    執行所受之損害額定之（最高法院110年度台聲字第2636號
    裁定意旨參照）。次按遲延之債務，以支付金錢為標的者，
    債權人得請求依法定利率計算之遲延利息；發票人得記載對
    於票據金額支付利息及其利率；利率未經載明時，定為年利
    6釐，民法第233條第1項前段、票據法第124條準用第28條第
    1項、第2項分別定有明文。依社會通念，使用金錢之對價即
    為利息，執行債權倘為金錢債權，債權人因停止強制執行程
    序可能受有之損害，致受償時間延後可能受有之損害，通常
    即為停止期間無法受償所發生之法定遲延利息損失。此項遲
    延利息之本質屬於法定損害賠償，自可據為金錢債權遲延受
    償所可能發生損害之賠償標準。本院審酌相對人以本票強制
    執行裁定所換發之債權憑證作為執行名義，聲請強制執行之
    債權本金為116,552元，又該本票載明「利息自發票日起按
    年利率10％固定計算」，則依票據法第124條準用第28條第1
    項規定，相對人因停止執行致未能即時受償之損害額，即為
    停止執行期間按上開執行債權額116,552元之約定利息即年
    息百分之10計算之遲延利息損失；再參諸聲請人提起債務人
    異議之訴等事件現於本院審理中，其訴訟標的價額為116,55
    2元，應適用簡易訴訟程序，為不得上訴第三審之案件，則
    該訴訟事件至二審確定，依據司法院頒布之各級法院辦案期
    限實施要點所定民事簡易程序辦案期限第一審為10個月、第
    二審為2年計算，上開債務人異議之訴事件審理期間可推定
    為2年10個月，此亦為相對人遲延受償之期間，依此計算，
    相對人因系爭執行事件停止執行程序而未能即時受償，其可
    能受之損害額應為33,023元【計算式：116,552元×10％×（2＋
    10/12）＝33,023元，元以下4捨5入】，爰酌定聲請人聲請本
    件停止執行應供擔保之金額如主文所示。
四、依強制執行法第18條第2項，裁定如主文。
中　　華　　民　　國　　111 　年　　12　　月　　19　　日
  　　　　　　　　臺灣臺南地方法院臺南簡易庭　　　　　
                                  法  官　張桂美
以上正本係照原本作成。
如對本裁定抗告須於裁定送達後10日內向本院提出抗告狀，並繳納抗告費新臺幣1,000元。　　　　　　　　　　　　　　　　
中　　華　　民　　國　　111 　年　　12　　月　　21　　日
                                  書記官  林彥丞